臺灣高等法院臺中分院刑事裁定　
111年度聲字第1962號
聲  請  人  臺灣高等檢察署臺中檢察分署檢察官     
受  刑  人  張東來




上列聲請人因受刑人數罪併罰有二裁判以上，聲請定其應執行之
刑（聲請案號：111年度執聲字第865號），本院裁定如下：
    主  文
張東來因犯如附表所示各罪所處之刑，應執行有期徒刑貳年肆月
月。　
    理  由
一、聲請意旨略以：受刑人張東來因竊盜等數罪，先後經判決確
    定如附表。數罪中雖有刑法第50條第1項但書所列情形，惟
    受刑人已請求檢察官聲請定應執行刑，有臺灣南投地方檢察
    署民國111年9月19日是否請求定應執行刑調查表足稽，應依
    刑法第50條第2項、第53條及第51條第5款規定，定其應執行
    之刑，爰依刑事訴訟法第477條第1項規定聲請定其應執行刑
    等語。
二、按裁判確定前犯數罪者，併合處罰之。但有下列情形之一者
    ，不在此限：一、得易科罰金之罪與不得易科罰金之罪。二
    、得易科罰金之罪與不得易服社會勞動之罪。三、得易服社
    會勞動之罪與不得易科罰金之罪。四、得易服社會勞動之罪
    與不得易服社會勞動之罪。前項但書情形，受刑人請求檢察
    官聲請定應執行刑者，依第51條規定定之，刑法第50條定有
    明文。故若受刑人就其所犯數罪所處之各刑，有刑法第50條
    第1項但書之情形 ，而欲一同併合處罰時，應由受刑人請求
    檢察官向法院聲請定應執行刑，檢察官不得自行依職權逕向
    法院聲請，以維受刑人之權益。
三、經查：
　㈠受刑人張東來因犯如附表所示等數罪，經臺灣雲林地方法院
    及本院先後判處如附表所示之刑，並經分別確定在案，有各
    該刑事判決及其臺灣高等法院被告前案紀錄表在卷可稽。而
    受刑人所犯如附表所示之各罪，編號1至3所示之罪均為不得
    易科罰金、不得易服社會勞動之罪，編號4所示之罪則為得
    易科罰金、得易服社會勞動之罪，合於刑法第50條第1項但
    書之情形。茲檢察官依受刑人張東來之請求聲請合併定其應
    執行之刑，有卷附受刑人111年9月19日「刑法第50條第1項
    但書案件是否請求定應執行刑調查表」可稽，本院審核認聲
    請為正當，應定其應執行之刑。
　㈡復依最高法院110年度台抗大字第489號大法庭裁定意旨：「
    定應執行刑，不僅攸關國家刑罰權之行使，於受刑人之權益
    亦有重大影響，除顯無必要或有急迫情形外，法院於裁定前
    ，允宜予受刑人以言詞、書面或其他適當方式陳述意見之機
    會，程序保障更加周全。」本院函知受刑人於文到後5日內
    陳述意見，受刑人於111年10月3日親自收受本院函文後並具
    狀表示無意見，有本院111年9月29日111中分高刑竟111聲19
    62字第09266號刑事庭函（稿）、送達證書、本院陳述意見
    調查表各1份在卷（見本院卷第97、103至106頁）可稽。
　㈢另附表編號2至3之罪及編號4之罪，曾經臺灣南投地方法院以
    111年度易字第31號判決分別處應執行有期徒刑1年4月與8月
    ，嗣受刑人不服提起上訴，均經本院以111年度上易字第472
    號判決駁回上訴，並於111年8月11日確定在案，則附表編號
    2至3及編號4原裁判關於定應執行刑部分之基礎，將因本院
    重新裁定而使原定應執行刑當然失效。惟考量法律性內部界
    限之拘束，更不得重於原裁判原定之應執行刑，使受刑人陷
    於更不利之結果，並衡酌受刑人人格、所犯各罪侵害法益之
    異同（編號1至4均屬侵害財產法益之犯罪）、對侵害法益之
    加重效應及時間（編號1至4時間均集中在110年12月底至111
    年1月初）、空間之密接程度，刑罰邊際效應隨刑期而遞減
    及其所生痛苦程度隨刑期而遞增，暨考量受刑人復歸社會之
    可能性，而為整體評價後，爰定應執行刑如主文所示。
據上論斷，應依刑事訴訟法第477條第1項，刑法第53條、第51條
第5款，裁定如主文。 　　　　
中　　華　　民　　國　　111 　年　　10　　月　　 18 　日
            刑事第九庭  審判長法　官　紀　文  勝
                              法　官　紀  佳  良
                              法　官　賴  妙  雲
以上正本證明與原本無異。
不得抗告。                     
                              書記官  林  玉  惠 
　　　　　　　　　　　　　　　
中　　華　　民　　國　　111 　年　　10　　月　　18　　日
附表
編號  1  2 3 罪名  竊盜 竊盜 （計2次） 竊盜 宣告刑  有期徒刑8月  均處有期徒刑11月 有期徒刑1年 犯罪日期  111.01.08 111.01.02 111.01.11 111.01.11 偵查(自訴)機關年度及案號  雲林地檢110年度 偵字第8749號等 南投地檢111年度 偵字第655號 南投地檢111年度 偵字第655號 最後 事 實 審 法院 臺灣雲林地方法院 臺灣高等法院臺中分院 臺灣高等法院臺中分院  案號 111年度易字 第277、324號 111年度上易字 第472號 111年度上易字 第472號  判決日期 111.07.12  111.08.11 111.08.11 確定判決 法院 臺灣雲林地方法院 臺灣高等法院臺中分院 臺灣高等法院臺中分院  案號 111年度易字 第277、324號 111年度上易字 第472號 111年度上易字 第472號  確定判決日期 111.08.09 111.08.11 111.08.11 得易科、易服社勞否之案件  不得易科 不得社勞 不得易科 不得社勞 不得易科 不得社勞 備註  雲林地檢111年度執字第2016號 （南投地檢111年度執助字第379號） 南投地檢111年度執字第1544號 編號2、3應執行有期徒刑1年4月  
編號  4  （以下空白） 以下空白 罪名  竊盜 （計2次）   宣告刑  均處有期徒刑6月    犯罪日期  110.12.30 111.01.04   偵查(自訴)機關年度及案號  南投地檢111年度 偵字第655號   最後 事 實 審 法院 臺灣高等法院臺中分院    案號 111年度上易字 第472號    判決日期 111.08.11    確定判決 法院 臺灣高等法院臺中分院    案號 111年度上易字 第472號    確定判決日期 111.08.11   得易科、易服社勞否之案件  得易科 得社勞   備註  南投地檢111年度執字第1545號 應執行有期徒刑8月